Inventaris van het archief van de Directie der Registratie en Domeinen in Zuid-Holland, 1849-1899 (1906-1909)
Nationaal Archief, Den Haag
- Ingekomen en minuten van uitgaande stukken., A
  - Ingekomen en minuten van uitgaande stukken, 1849-1899 (1906-1909). 568 pakken, 4 omslagen; 1-572
    - 1875, nrs. 7324 - 7467., 310
    - 1876, nrs. 3 - 1735., 311
    - 1876, nrs. 1739 - 2424., 312
    - 1876, nrs. 2425 - 3194., 313
    - 1876, nrs. 3203 - 4194., 314
    - 1876, nrs. 4212 - 4741., 315
    - 1876, nrs. 4742 - 4833., 316
    - 1876, nrs. 4834 - 5156., 317
    - 1876, nrs. 5164 - 5533., 318
    - 1876, nrs. 5534 - 5703., 319
    - 1876, nrs. 5708 - 6101., 320
    - 1876, nrs. 6102 - 6300., 321
    - 1876, nrs. 6305 - 7003., 322
    - 1876, nrs. 7000 - 7240., 323
    - 1877, Dossiernrs. 15 - 72., 324
    - 1877, Dossiernrs. 74 - 87., 325
    - 1877, Dossiernrs. 88 - 97., 326
    - 1877, Dossiernrs. 98 - 133., 327
    - 1877, Dossiernrs. 134 - 163., 328
    - 1877, Dossiernrs. 164 - 198., 329
    - 1877, Dossiernrs. 201 - 254., 330
    - 1877, Dossiernrs. 257 - 272., 331
    - 1877, Dossiernrs. 273 - 316., 332
    - 1877, Dossiernrs. 317 - 373., 333
    - 1877, Dossiernrs. 374., 334
    - 1877, Dossiernrs. 375 - 438., 335
    - 1877, Dossiernrs. 440 - 489., 336
    - 1877, Dossiernrs. 491 - 550., 337
    - 1877, Dossiernrs. 551 - 665., 338
    - 1877, Dossiernrs. 666 - 805., 339
    - 1877, Dossiernrs. 806 - 982., 340
    - 1877, Dossiernrs. 983 - 1217., 341
    - 1878, Dossiernrs. 5 - 30., 342
    - 1878, Dossiernrs. 32 - 64., 343
    - 1878, Dossiernrs. 65 - 95., 344
    - 1878, Dossiernrs. 96 - 113., 345
    - 1878, Dossiernrs. 115 - 141., 346
    - 1878, Dossiernrs. 142 - 155., 347
    - 1878, Dossiernrs. 157 - 245., 348
    - 1878, Dossiernrs. 247 - 256., 349
    - 1878, Dossiernrs. 257 - 282., 350
    - 1878, Dossiernrs. 283 - 304., 351
    - 1878, Dossiernrs. 305 - 339., 352
    - 1878, Dossiernrs. 340 - 403., 353
    - 1878, Dossiernrs. 404 - 501., 354
    - 1878, Dossiernrs. 502 - 597., 355
    - 1878, Dossiernrs. 598 - 758., 356
    - 1878, Dossiernrs. 761 - 929., 357
    - 1879, Dossiernrs. 7 - 22., 358
    - 1879, Dossiernrs. 29 - 50., 359
    - 1879, Dossiernrs. 56 - 68., 360
    - 1879, Dossiernrs. 68 - 90., 361
    - 1879, Dossiernrs. 91 - 100., 362
    - 1879, Dossiernrs. 101 - 125., 363
    - 1879, Dossiernrs. 127 - 136., 364
    - 1879, Dossiernrs. 137 - 160., 365
    - 1879, Dossiernrs. 161 - 232., 366
    - 1879, Dossiernrs. 233 - 272., 367
    - 1879, Dossiernrs. 273 - 283., 368
    - 1879, Dossiernrs. 284 - 337., 369
    - 1879, Dossiernrs. 338 - 391., 370
    - 1879, Dossiernrs. 392 - 483., 371
    - 1879, Dossiernrs. 484 - 551., 372
    - 1879, Dossiernrs. 552 - 650., 373
    - 1879, Dossiernrs. 651 - 828., 374
    - 1880, Dossiernrs. 13 - 35., 375
    - 1880, Dossiernrs. 57 - 88., 376
    - 1880, Dossiernrs. 89 - 113., 377
    - 1880, Dossiernrs. 114 - 149., 378
    - 1880, Dossiernrs. 151 - 195., 379
    - 1880, Dossiernrs. 197 - 243., 380
    - 1880, Dossiernrs. 246 - 275., 381
    - 1880, Dossiernrs. 277 - 327., 382
    - 1880, Dossiernrs. 332 - 459., 383
    - 1880, Dossiernrs. 460 - 557., 384
    - 1880, Dossiernrs. 558 - 687., 385
    - 1880, Dossiernrs. 688 - 830., 386
    - 1881, Dossiernrs. 25 - 62., 387
    - 1881, Dossiernrs. 63 - 91., 388
    - 1881, Dossiernrs. 93 - 104., 389
    - 1881, Dossiernrs. 105 - 121., 390
    - 1881, Dossiernrs. 124 - 141., 391
    - 1881, Dossiernrs. 142 - 152., 392
    - 1881, Dossiernrs. 153 - 223., 393
    - 1881, Dossiernrs. 224 - 274., 394
    - 1881, Dossiernrs. 276 - 316., 395
    - 1881, Dossiernrs. 320 - 403., 396
    - 1881, Dossiernrs. 404 - 480., 397
    - 1881, Dossiernrs. 481 - 576., 398
    - 1881, Dossiernrs. 577 - 681., 399
    - 1881, Dossiernrs. 686 - 879., 400
    - 1882, Dossiernrs. 7 - 30., 401
    - 1882, Dossiernrs. 31 - 45., 402
    - 1882, Dossiernrs. 52 - 91., 403
    - 1882, Dossiernrs. 96 - 108., 404
    - 1882, Dossiernrs. 113 - 128., 405
    - 1882, Dossiernrs. 129 - 142., 406
    - 1882, Dossiernrs. 144 - 183., 407
    - 1882, Dossiernrs. 185 - 217., 408
    - 1882, Dossiernrs. 218 - 262., 409
    - 1882, Dossiernrs. 263 - 289., 410
    - 1882, Dossiernrs. 291 - 316., 411
    - 1882, Dossiernrs. 318 - 432., 412
    - 1882, Dossiernrs. 433 - 514., 413
    - 1882, Dossiernrs. 515 - 616., 414
    - 1882, Dossiernrs. 617 - 848., 415
    - 1883, Dossiernrs. 1 - 10., 416
    - 1883, Dossiernrs. 12 - 14., 417
    - 1883, Dossiernrs. 16 - 18., 418
    - 1883, Dossiernrs. 19 - 28., 419
    - 1883, Dossiernrs. 28 - 39., 420
    - 1883, Dossiernrs. 42 - 80., 421
    - 1883, Dossiernrs. 81 - 116., 422
    - 1883, Dossiernrs. 117 - 210., 423
    - 1883, Dossiernrs. 211 - 227., 424
    - 1883, Dossiernrs. 229 - 246., 425
    - 1883, Dossiernrs. 249 - 258., 426
    - 1883, Dossiernrs. 259 - 277., 427
    - 1883, Dossiernrs. 280 - 387., 428
    - 1883, Dossiernrs. 388 - 477., 429
    - 1883, Dossiernrs. 478 - 534., 430
    - 1883, Dossiernrs. 537 - 825., 431
    - 1884, Dossiernrs. 1 - 24., 432
    - 1884, Dossiernrs. 25 - 53., 433
    - 1884, Dossiernrs. 54 - 76., 434
    - 1884, Dossiernrs. 77 - 112., 435
    - 1884, Dossiernrs. 113 - 153., 436
    - 1884, Dossiernrs. 155 - 183., 437
    - 1884, Dossiernrs. 184 - 246., 438
    - 1884, Dossiernrs. 247 - 278., 439
    - 1884, Dossiernrs. 284 - 299., 440
    - 1884, Dossiernrs. 302 - 468., 441
    - 1885, Dossiernrs. 1 - 30., 442
    - 1885, Dossiernrs. 31 - 54., 443
    - 1885, Dossiernrs. 56 - 79., 444
    - 1885, Dossiernrs. 80 - 112., 445
    - 1885, Dossiernrs. 113 - 137., 446
    - 1885, Dossiernrs. 138 - 190., 447
    - 1885, Dossiernrs. 191 - 257., 448
    - 1885, Dossiernrs. 260 - 308., 449
    - 1885, Dossiernrs. 309 - 368., 450
    - 1885, Dossiernrs. 370 - 469., 451
    - 1886, Dossiernrs. 1 - 39., 452
    - 1886, Dossiernrs. 41 - 68., 453
    - 1886, Dossiernrs, 70 - 101., 454
    - 1886, Dossiernrs. 102 - 133., 455
    - 1886, Dossiernrs. 135 - 192., 456
    - 1886, Dossiernrs. 193 - 298., 457
    - 1886, Dossiernrs. 299 - 479., 458
    - 1887, Dossiernrs. 1 - 36., 459
    - 1887, Dossiernrs. 37 - 55., 460
    - 1887, Dossiernrs. 56 - 86., 461
    - 1887, Dossiernrs. 87 - 132., 462
    - 1887, Dossiernrs. 133 - 207., 463
    - 1887, Dossiernrs. 210 - 403., 464
    - 1887, Dossiernrs. 404 - 507., 465
    - 1888, Dossiernrs. 1 - 54., 466
    - 1888, Dossiernrs. 58 - 108., 467
    - 1888, Dossiernrs. 113 - 144., 468
    - 1888, Dossiernrs. 146 - 208., 469
    - 1888, Dossiernrs. 212 - 280., 470
    - 1888, Dossiernrs. 284 - 415., 471
    - 1888, Dossiernrs. 416 - 519., 472
    - 1889, Dossiernrs. 1 - 20., 473
    - 1889, Dossiernrs. 21 - 49., 474
    - 1889, Dossiernrs. 50 - 74., 475
    - 1889, Dossiernrs. 76 - 97., 476
    - 1889, Dossiernrs. 99 - 118., 477
    - 1889, Dossiernrs. 119 - 141., 478
    - 1889, Dossiernrs. 142 - 174., 479
    - 1889, Dossiernrs. 175 - 214., 480
    - 1889, Dossiernrs. 217 - 267., 481
    - 1889, Dossiernrs. 269 - 301., 482
    - 1889, Dossiernrs. 304 - 337., 483
    - 1889, Dossiernrs. 338 - 349., 484
    - 1889, Dossiernrs. 351 - 391., 485
    - 1889, Dossiernrs. 392 - 460., 486
    - 1889, Dossiernrs. 461 - 524., 487
    - 1890, Dossiernrs. 1 - 45., 488
    - 1890, Dossiernrs. 49 - 86., 489
    - 1890, Dossiernrs. 87 - 132., 490
    - 1890, Dossiernrs. 133 - 191., 491
    - 1890, Dossiernrs. 193 - 278., 492
    - 1890, Dossiernrs. 279 - 348., 493
    - 1890, Dossiernrs. 349 - 420., 494
    - 1890, Dossiernrs. 421 - 526., 495
    - 1891, Dossiernrs. 1 - 37., 496
    - 1891, Dossiernrs. 38 - 85., 497
    - 1891, Dossiernrs. 86 - 132., 498
    - 1891, Dossiernrs. 133 - 180., 499
    - 1891, Dossiernrs. 181 - 317., 500
    - 1891, Dossiernrs. 320 - 349., 501
    - 1892, Dossiernrs. 351 - 522., 502
    - 1892, Dossiernrs. 1 - 49., 503
    - 1892, Dossiernrs. 50 - 90., 504
    - 1892, Dossiernrs. 91 - 130., 505
    - 1892, Dossiernrs. 132 - 190., 506
    - 1892, Dossiernrs. 191 - 283., 507
    - 1892, Dossiernrs. 284 - 408., 508
    - 1892, Dossiernrs. 409 - 525., 509
    - 1893, Dossiernrs. 1 - 37., 510
    - 1893, Dossiernrs. 38 - 76., 511
    - 1893, Dossiernrs. 78 - 127., 512
    - 1893, Dossiernrs. 128 - 144., 513
    - 1893, Dossiernrs. 146 - 198., 514
    - 1893, Dossiernrs. 202 - 279., 515
    - 1893, Dossiernrs. 280 - 346., 516
    - 1893, Dossiernrs. 348 - 527., 517
    - 1894, Dossiernrs. 1 - 32., 518
    - 1894, Dossiernrs. 33 - 58., 519
    - 1894, Dossiernrs. 59 - 86., 520
    - 1894, Dossiernrs. 87 - 129., 521
    - 1894, Dossiernrs. 131 - 167., 522
    - 1894, Dossiernrs. 168 - 250., 523
    - 1894, Dossiernrs. 252 - 312., 524
    - 1894, Dossiernrs. 313 - 415., 525
    - 1894, Dossiernrs. 417 - 529., 526
    - 1895, Dossiernrs. 1 - 37., 527
    - 1895, Dossiernrs. 38 - 68., 528
    - 1895, Dossiernrs. 70 - 113., 529
    - 1895, Dossiernrs. 114 - 132., 530
    - 1895, Dossiernrs. 133 - 180., 531
    - 1895, Dossiernrs. 181 - 283., 532
    - 1895, Dossiernrs. 284 - 340., 533
    - 1895, Dossiernrs. 341 - 409., 534
    - 1895, Dossiernrs. 410 - 528., 535
    - 1896, Dossiernrs. 1 - 37., 536
    - 1896, Dossiernrs. 38 - 89., 537
    - 1896, Dossiernrs. 90 - 129., 538
    - 1896, Dossiernrs. 132 - 206., 539
    - 1896, Dossiernrs. 207 - 278., 540
    - 1896, Dossiernrs. 280 - 347., 541
    - 1896, Dossiernrs. 348 - 420., 542
    - 1896, Dossiernrs. 421 - 531., 543
    - 1897, Dossiernrs. 1 - 30., 544
    - 1897, Dossiernrs. 31 - 53., 545
    - 1897, Dossiernrs. 54 - 86., 546
    - 1897, Dossiernrs. 87 - 128., 547
    - 1897, Dossiernrs. 129 - 155., 548
    - 1897, Dossiernrs. 156 - 232., 549
    - 1897, Dossiernrs. 235 - 283., 550
    - 1897, Dossiernrs. 284 - 399., 551
    - 1897, Dossiernrs. 401 - 535., 552
    - 1898, Dossiernrs. 6 - 39., 553
    - 1898, Dossiernrs. 41 - 76., 554
    - 1898, Dossiernrs. 78 - 112., 555
    - 1898, Dossiernrs. 113 - 132., 556
    - 1898, Dossiernrs. 133 - 180., 557
    - 1898, Dossiernrs. 185 - 280., 558
    - 1898, Dossiernrs. 284 - 377., 559
    - 1898, Dossiernrs. 380 - 540., 560
    - 1899, Dossiernrs. 1 - 35., 561
    - 1899, Dossiernrs. 37 - 76., 562
    - 1899, Dossiernrs. 77 - 123., 563
    - 1899, Dossiernrs. 125 - 164., 564
    - 1899, Dossiernrs. 165 - 259., 565
    - 1899, Dossiernrs. 260 - 312., 566
    - 1899, Dossiernrs. 313 - 403., 567
    - 1899, Dossiernrs. 405 - 536., 568
    - 1906, Dossiernrs. 500, 504, 510, 512., 569; 1 omslag
    - 1907, Dossiernrs. 500, 502, 504, 506, 510., 570; 1 omslag
    - 1908, Dossiernr. 500., 571; 1 omslag
    - 1909, Dossiernrs. 500, 504, 513, 515., 572; 1 omslag
- Agenda's en indices., B
  - Agenda's, 1849 - 1899., 573-615; 43 delen
    - 1849, oktober 5 - 1850., 573
    - 1851, 574
    - 1852, 575
    - 1853, 576
    - 1854, 577
    - 1855, 578
    - 1856, 579
    - 1857, 580
    - 1858, 581
    - 1859, 582
    - 1860, 583
    - 1861, 584
    - 1862, 585
    - 1863, 586
    - 1864, januari - juni., 587
    - 1864, juli - december., 588
    - 1865, januari - juni., 589
    - 1865, juli - december., 590
    - 1866, januari - juni., 591
    - 1866, juli - december., 592
    - 1867, januari - juli 1., 593
    - 1867, juli 1 - december., 594
    - 1868, januari - juni., 595
    - 1868, juli - december., 596
    - 1869, januari - juni., 597
    - 1869, juli - december., 598
    - 1870, januari - april., 599
    - 1870, april - juni., 600
    - 1870, juli - september., 601
    - 1870, oktober - december., 602
    - 1871, januari - april., 603
    - 1871, april - juni., 604
    - 1871, juli - september., 605
    - 1871, oktober - december., 606
    - 1872, januari - juni., 607
    - 1872, juli - december., 608
    - 1873, januari - april., 609
    - 1873, april - juni., 610
    - 1873, juli - september., 611
    - 1873, oktober - december., 612
    - 1874, 613
    - 1875. Met index., 614
    - 1876. Met index., 615
  - Indicateurs, 1877 - 1899., 616-638; 23 delen
    - 1877, 616
    - 1878, 617
    - 1879, 618
    - 1880, 619
    - 1881, 620
    - 1882, 621
    - 1883, januari - juli., 622
    - 1883, augustus - december., 623
    - 1884-1885, 624
    - 1886, 625
    - 1887, 626
    - 1888, 627
    - 1889, 628
    - 1890, 629
    - 1891, 630
    - 1892, 631
    - 1893, 632
    - 1894, 633
    - 1895, 634
    - 1896, 635
    - 1897, 636
    - 1898, 637
    - 1899, 638
  - Agenda's op de stukken in advies, 1854 - 1863., 639-642; 4 delen
    - 1854, 639
    - 1854-1855, 640
    - 1855-1862, 641
    - 1862-1863, 642
  - Agenda op de geheime stukken, 1863 - 1864., 643; 1 omslag
  - Indices, 1849 okt - 1850, 1852 - 1883., 644-685; 42 delen
    - 1849, 644
    - 1850, 645
    - 1852, 646
    - 1853, 647
    - 1854, 648
    - 1855, 649
    - 1856, 650
    - 1857, 651
    - 1858, 652
    - 1859, 653
    - 1860, 654
    - 1861, 655
    - 1862, 656
    - 1863, 657
    - 1864, A - Le., 658
    - 1864, Le. - Z., 659
    - 1865, A - Le., 660
    - 1865, Le. - Z., 661
    - 1866, A - Le., 662
    - 1866, Le. - Z., 663
    - 1867, A - Le., 664
    - 1867, Le. - Z., 665
    - 1868, A - Na., 666
    - 1868, Na. - Z., 667
    - 1869, A - O., 668
    - 1869, P - Z., 669
    - 1870, A - K., 670
    - 1870, P - Z., 671
    - 1871, A - Pa., 672
    - 1871, Pa. - Z., 673
    - 1872, A - Pa., 674
    - 1872, Pa. - Z., 675
    - 1873, A - Pa., 676
    - 1873, Pa. - Z., 677
    - 1874, 678
    - 1875. Opgenomen in agenda 1875., 614
    - 1876. Opgenomen in agenda 1876, 615
    - 1877, 679
    - 1878, 680
    - 1879, 681
    - 1880, 682
    - 1881, 683
    - 1882, 684
    - 1883, 685
- Supplement 1997, C
  - Diversen, 1
    - Register van ingekomen brieven, onvolledig, 1880 juli 17 - 1884 mei 31; 686; 1 deel
    - vervallen, 687
    - Inventarissen van de kaarten en domeinarchieven van de kantoren, afschriften, 1844-1859.; 688; 1 pak
    - Stukken betreffende Instantiën (procesdossiers), 1844-1863.; 689-693; 5 pakken
      - Aanvang 20-07-1844 - aanvang 17-10-1846, 689
      - Aanvang 22-09-1847 - aanvang 17-10-1850, 690
      - Aanvang 17-10-1850 - aanvang 05-12-1854, 691
      - Aanvang 13-12-1854 - aanvang 12-09-1857, 692
      - Aanvang 10-05-1858 - aanvang 14-02-1863, 693
    - Stukken betreffende herstel van onrechtmatigheden ten aanzien van de kadastrale ten naamstellingen, 1850.; 694; 1 omslag
    - Eigendomsgeschillen met de Vierpolders op het eiland Dordrecht, 1850-1868.; 695; 1 pak
    - Staten van periodiek te verrichten werkzaamheden, c. 1863.; 696; 1 omslag
    - Circulaire aan de ontvangers der registratie en domeinen inzake de overneming van artikelen, openstaande op de oude memorialen van ontdekkingen, afkomstig van het domeinkantoor te 's-Gravenhage, 1867.; 697; 1 stuk
  - Leggers, ingedeeld per kantoor, 2
    - Kantoor Gorinchem, 2.1
      - Legger van het domein van oorlog [1], artt. 1-15; Vesting Gorinchem, 1864-1906.; 698; 1 deel
      - Leggers der vaarten, veren en havens [3], artt. 1-30; Zederikkanaal, bruggen en sluizen: Gorinchem, Leerbroek, Hoogblokland, Nieuwland, Arkel, Meerkerk en Lexmond, 1863-1907.; 699-702; 4 delen
        - Deel 1: artt. 1-6, 699
        - Deel 2: artt. 7-13, 700
        - Deel 3: artt. 14-25, 701
        - Deel 4: artt. 25-30, 702
    - Kantoor Vianen, 2.2
      - Leggers der vaarten, veren en havens [3], artt. 1-5; het Zederikkanaal: Vianen, Lexmond, Hei- en Boeikop, Leerbroek en Meerkerk, 1863-1918.; 703-708; 6 delen
        - Deel 1: Bladwijzer, 703
        - Deel 2: artt. 1I-1II, 704
        - Deel 3: artt. 1II-2II, 705
        - Deel 4: artt. 2II-3I, 706
        - Deel 5: artt. 3II-4, 707
        - Deel 6: art. 5, 708